臺灣苗栗地方法院刑事判決
109年度金訴字第8號
公  訴  人  臺灣苗栗地方檢察署檢察官
被      告  吳冠成



            戴  慈


共      同
選任辯護人  朱家弘律師
上列被告因違反銀行法案件，經檢察官提起公訴 （109年度偵字
第11號），本院判決如下：
    主  文
吳冠成共同犯銀行法第一百二十五條第一項後段之非法辦理國內
外匯兌業務罪，處有期徒刑貳年。緩刑參年，並應於緩刑期內接
受受理執行之地方檢察署所舉辦之法治教育參場次，緩刑期間付
保護管束。已繳回之犯罪所得新臺幣玖拾萬捌仟壹佰伍拾元及扣
案之桌上型電腦壹臺、電腦螢幕顯示器壹臺、點陣式印表機壹臺
、點鈔機壹臺均沒收。
戴慈共同犯銀行法第一百二十五條第一項後段之非法辦理國內外
匯兌業務罪，處有期徒刑壹年拾月。緩刑參年，並應於緩刑期內
接受受理執行之地方檢察署所舉辦之法治教育參場次，緩刑期間
付保護管束。已繳回之犯罪所得新臺幣參拾貳萬捌仟玖佰貳拾陸
元沒收。
　　犯罪事實
一、吳冠成、戴慈均明知經營銀行業務須經主管機關許可，非銀
    行不得辦理國內外匯兌業務，竟與真實姓名年籍不詳之成年
    女子「陳鳳美」共同基於非法辦理國內外匯兌業務之犯意聯
    絡，自民國105年9月間某日起至108年12月12日上午11時30
    分許為警查獲時止，在苗栗縣○○鎮○○里○○○00○000號之VENUS
     HOTEL一樓內，非法辦理臺灣與菲律賓間新臺幣（TWD）與
    菲律賓比索（PHP）之匯兌業務，其經營方式為由吳冠成僱
    用戴慈，2人共同在上址提供有以新臺幣兌換菲律賓披索需
    求之客戶即瑪耶（Custodio Mayet Mesena，菲律賓籍）等
    人，以高雄PINOY EXPRESS所指定之匯率為兌換匯率，由戴
    慈操作網路銀行辦理，匯兌方式有「B2B」、「C2C」2種，
    「B2B」係將新臺幣轉換為菲國比索後轉帳至客戶指定之菲
    律賓銀行帳戶，每次手續費為新臺幣（下同）250元，「C2C
    」則係將款項交與吳冠成等2人而得到收據及代碼，而菲律
    賓之人持上開收據及代碼至位在菲律賓之代辦商處領錢，每
    次手續費為300元，吳冠成、戴慈向客戶收取現金後，每隔
    一週「陳鳳美」就會委請立保保全公司將客戶換款的現金及
    手續費收走，由「陳鳳美」處理後續程序，而共同以此方式
    經營臺灣與菲律賓間之匯兌業務，其間所收取之款項總額共
    計1億7,503萬1,982元。嗣經警於108年12月12日上午11時30
    分許，持本院核發之搜索票至上址執行搜索，當場查獲菲律
    賓籍客戶瑪耶於上開地點辦理匯兌業務之事實，並扣得桌上
    型電腦1臺、電腦螢幕顯示器1臺、點陣式印表機1臺、點鈔
    機1臺、現金20萬8,553元、客戶瑪耶填寫之匯款單1張、已
    完成匯款之匯款單298張、日報表226張、手機1支等物，而
    查悉上情。
二、案經苗栗縣警察局竹南分局報告臺灣苗栗地方檢察署檢察官
    偵查起訴。
    理  由
一、本案據以認定被告吳冠成、戴慈犯罪之供述證據，其中屬於
    傳聞證據之部分，檢察官、被告2人及辯護人在本院審理時
    均未爭執其證據能力，復經本院審酌認該等證據之作成無違
    法、不當或顯不可信之情況，依刑事訴訟法第159 條之5 規
    定，均有證據能力。另本案以下所引用之非供述證據，並無
    證據證明係實施刑事訴訟程序之公務員違背法定程序所取得
    ，亦有證據能力。
二、認定犯罪事實所憑之證據及理由： 
　　訊據被告2人對上開犯罪事實均坦承不諱（見本院卷第309至
    310頁），核與證人瑪耶於警詢及偵查中證述之情節相符（
    見偵卷第45至51頁、第122至124頁），並有本院108年度聲
    搜字第900號搜索票及附件、苗栗縣警察局竹南分局搜索扣
    押筆錄、扣押物品目錄表、扣押物品收據、苗栗縣警察局現
    場數位證物蒐證報告、搜索現場照片16張、匯款申請單（Re
    mittance Application Form）、每日摘要報告（Daily Sum
    mary Report）、2019年12月立保保全收款行事曆翻拍照片
    、中央銀行109年3月2日台央外柒字第1090008556號函、金
    融監督管理委員會銀行局109年3月6日銀局（法）字第10901
    32893號函等在卷可稽（見偵卷第53至63、73至99、141、14
    3頁），復有桌上型電腦1臺、電腦螢幕顯示器1臺、點陣式
    印表機1臺、點鈔機1臺、現金20萬8,553元、客戶瑪耶填寫
    之匯款單1張、已完成匯款之匯款單298張、日報表226張、
    手機1支扣案可佐，足徵被告2人任意性自白與事實相符，本
    案事證明確，被告2人犯行均堪認定，應予依法論科。
三、論罪科刑：
（一）查銀行法第125條第1項規定固於107年1月31日修正公布、
      同年2月2日施行，又於108年4月17日修正公布、同年月19
      日施行，惟按犯罪之行為，有一經著手，即已完成者，例
      如學理上所稱之即成犯；亦有著手之後，尚待發生結果，
      為不同之評價者，例如加重結果犯、結果犯；而犯罪之實
      行，學理上有接續犯、繼續犯、集合犯、吸收犯、結合犯
      、連續犯、牽連犯、想像競合犯等分類，前五種為實質上
      一罪，後三者屬裁判上一罪，因均僅給予一罪之刑罰評價
      ，故其行為之時間認定，當自著手之初，持續至行為終了
      ，並延伸至結果發生為止，倘上揭犯罪時間適逢法律修正
      ，跨越新、舊法，而其中部分作為，或結果發生，已在新
      法施行之後，應即適用新規定，不生依刑法第2條比較新
      、舊法而為有利適用之問題（最高法院100年度台上字第5
      119號判決意旨參照）。本案被告2人所犯銀行法第125條
      第1項後段之罪，屬實質上一罪之集合犯（詳後述），且
      其等行為自105年9月間某日起，至108年12月12日為警查
      獲時止，則本件集合犯之行為終了日為108年12月12日，
      已屬新法實施期間，無新舊法比較適用，應逕適用裁判時
      法，先予敘明。
（二）按銀行法上所謂「匯兌業務」，係指行為人不經由現金之
      輸送，而藉與在他地之分支機構或特定人間之資金清算，
      為其客戶辦理異地間款項之收付，以或完成資金轉移之行
      為。例如在國內收受客戶交付新臺幣，而在國外將等值外
      幣交付客戶指定受款人之行為，既係資金移轉之行為，即
      屬銀行法第29條第1項之「辦理國內外匯兌業務」，反之
      亦然（最高法院98年度台上字第5266號、101年度台上字
      第2892號判決意旨參照）；又銀行法第125條第1項之罪，
      係為落實金融監理，有效控管資金供需中介者金融機構，
      以防止系統性風險所肇致之市場失序，保護投資大眾，在
      類型上係就違反專業經營特許業務之犯罪加以處罰，屬於
      特別行政刑法，揆其「違反第29條第1項規定者」之要件
      ，明定包括同法第29條所定除法律另有規定者外，由非銀
      行經營之「收受存款」、「受託經理信託資金、公眾財產
      」及「辦理國內外匯兌業務」行為，並未就各類型而為區
      分。且銀行法於93年2月4日修正公布時，於第125條第1項
      後段增定：「其犯罪所得達新臺幣1億元以上者」之加重
      其刑規定，亦僅以犯罪所得數額為加重處罰之前提，並未
      因銀行法第29條第1 項規定之犯罪類型不同而有所異；觀
      之本次修正之立法說明謂：「針對違法吸金、『違法辦理
      匯兌業務』之金融犯罪而言，行為人犯罪所得愈高，對金
      融秩序之危害通常愈大。爰於第1項後段增訂，如犯罪所
      得達新臺幣1 億元以上者，處7年以上有期徒刑，得併科
      新臺幣2500萬元以上5 億元以下罰金。」等旨，就達於一
      定經營規模而科以較重刑責之金融犯罪類型，明列包括非
      法辦理匯兌業務，係對於非法經營銀行業務者「犯罪所得
      愈高，對社會金融秩序之危害影響愈大」，而就其資金規
      模達1億元以上者，所為加重處罰條件之立法評價。衡之
      非銀行經營辦理國內外匯兌業務，其可責性在於違法辦理
      國內外匯兌之事實，銀行法第125條第1項後段以其「犯罪
      所得」超過1億元而加重法定本刑，無非認其犯罪結果影
      響我國金融市場之紀律及秩序，及社會大眾權益重大，而
      有嚴懲之必要，上開修法增訂時之理由亦指明：「所謂犯
      罪所得包括：因犯罪直接取得之財物或財產上利益、因犯
      罪取得之報酬、前述變得之物或財產上利益等。」顯非僅
      指犯罪實際獲得之利潤而言。故於非銀行違法經營國內外
      匯兌業務，其犯罪所得應指所收取之款項總額，即令犯罪
      行為人於所收取之款項後，負有依約轉付所欲兌換貨幣種
      類金額予他人之義務，於計算犯罪所得時，仍不得用以扣
      除，始符立法本旨。此為最高法院一致之見解（最高法院
      100年度台上字第6314號、106年度台上字第35號、第1871
      號、108年度台上字第1188號判決意旨參照）。本案被告2
      人非法辦理臺灣與菲律賓之新臺幣與菲國比索匯兌業務，
      合計收取客戶所交付之款項為1億7,503萬1,982元，有匯
      兌金額記帳軟體累計統計報表畫面在卷可考（見偵卷第76
      頁），並經被告吳冠成於警詢時供承屬實（見偵卷第31頁
      ），揆諸上揭說明，已符合「其犯罪所得達新臺幣1 億元
      以上者」之加重其刑規定，是核被告2人所為，均係違反
      銀行法第29條第1項未經主管機關許可經營銀行業務而辦
      理國內外匯兌業務之規定，均應依銀行法第125條第1項後
      段之規定論處。
（三）公訴意旨認被告2人均係犯銀行法第125條第1項前段之罪
      ，尚有未合，惟因二者基本社會事實同一，且經本院當庭
      告知被告2人涉犯銀行法第125條第1項後段之罪，使其等
      知悉及答辯（見本院卷第141、258、304頁），無礙於其
      等訴訟上防禦權之行使，本院自得變更起訴法條予以審理
      。
（四）被告2人與「陳鳳美」就上開犯行，有犯意聯絡及行為分
      擔，應論以共同正犯。
（五）按刑事法若干犯罪行為態樣，本質上原具有反覆、延續實
      行之特徵，立法時既予以特別歸類，定為犯罪構成要件之
      行為要素，則行為人基於同一之犯意，在密切接近之一定
      時、地持續實行之複數行為，倘依社會通念，於客觀上認
      為符合一個反覆、延續性之行為觀念者，於刑法評價上，
      即應僅成立一罪，俾免有重複評價、刑度超過罪責與不法
      內涵之疑慮，學理上所稱「集合犯」之職業性、營業性或
      收集性等具有重複特質之犯罪均屬之，例如經營、從事業
      務、收集、販賣、製造、散布等行為概念者。而銀行法第
      29條第1項規定所稱「辦理匯兌業務」，本質上即屬持續
      實行之複數行為，具備反覆、延續之行為特徵，行為人先
      後多次非法經營銀行業務之犯行，依社會客觀通念，符合
      一個反覆、延續性之行為概念，屬於集合犯實質上一罪關
      係。查被告2人與「陳鳳美」共同自105年9月間某日起至1
      08年12月12日止，先後多次辦理非法匯兌業務之行為，依
      社會客觀通念，具有反覆、延續性之性質，揆諸前揭說明
      ，應論以集合犯之實質上一罪。
（六）按銀行法第125條之4第2項前段規定，犯同法第125條之罪
      ，在偵查中自白，如自動繳交全部犯罪所得者，減輕其刑
      。係指犯銀行法第125條之罪而有所得者，除在偵查中自
      白外，尚須自動繳交全部犯罪所得，始能依該條項規定減
      輕其刑。惟若無犯罪所得，自無所謂自動繳交全部犯罪所
      得之問題，故在解釋上，此時祇要在偵查中自白，即應認
      有上開減刑規定之適用。另所謂在偵查中「自白」，係指
      被告對於自己犯罪事實之全部或攸關犯罪構成要件之主要
      部分，在偵查中向有偵（調）查犯罪職權之公務員為坦白
      供述而言。倘若被告已供述與犯罪構成要件該當之主要事
      實，縱另主張有阻卻違法事由或阻卻責任之事由，仍不失
      為自白（最高法院108年度台上字第3549號判決意旨參照
      ）。經查，被告2人就渠等有於105年9月間某日起至108年
      12月12日止，在上址非法辦理臺灣與菲律賓間匯兌業務之
      事實，於警詢及偵查中均供承不諱（見偵卷第29至33、37
      至41、115至124頁），僅辯稱：不知該等行為構成犯罪等
      語（見偵卷第118、121頁），是被告2人於偵查中已就本
      案犯罪事實坦白供述，縱另主張有刑法第16條禁止錯誤之
      阻卻責任事由，揆諸上開說明，仍不失為自白，且渠等於
      本院審理時已自動繳交全部犯罪所得（犯罪所得之計算方
      式詳後述），有本院收據2張附卷可憑（見本院卷第299、
      300頁），爰依銀行法第125條之4第2項前段規定，減輕被
      告2人之刑。
（七）按銀行法第125條第1項後段規定之非法經營銀行業務罪，
      法定刑為「7年以上有期徒刑，得併科新臺幣2,500萬元以
      上5億元以下罰金」，其法定最輕本刑為有期徒刑7年，刑
      度甚重。然同為違反銀行法之人，其原因動機不一，犯罪
      情節未必盡同，或有參與程度重大、輕微之分，其犯罪行
      為所造成危害社會之程度自屬有異，法律科處此類犯罪，
      所設之法定最低本刑卻不可謂不重，自非不可依客觀之犯
      行與主觀之惡性二者加以考量其情狀是否有可憫恕之處，
      適用刑法第59條之規定酌量減輕其刑，期使個案裁判之量
      刑能斟酌至當，符合比例原則。本案被告2人上開犯行，
      無視國家對於銀行業務管制法令之規定，行為固屬不當，
      然考量被告2人僅負責收取客戶款項，後續作業係由共犯
      「陳鳳美」處理，渠等之分工角色尚非居於重要核心，且
      被告2人之客戶所匯金額多在數千元至2、3萬元之間，金
      額尚非甚鉅，被告吳冠成每筆僅抽取50元，被告戴慈則未
      收取傭金或手續費，就被告2人犯罪之情狀，若科以上述
      依銀行法第125條之4第2項前段規定減輕其刑後之法定最
      輕本刑（有期徒刑3年6月），猶嫌過重，未免過苛，在客
      觀上應足以引起一般人之同情，而有法重情輕之失衡情狀
      ，爰依刑法第59條規定，就被告2人所犯之罪，酌減其刑
      ，並依法遞減之。
（八）爰以被告2人之責任為基礎，並審酌被告吳冠成於本院審
      理時自陳從事人力仲介工作、月收入約3萬元、需扶養母
      親之生活狀況；大學畢業之智識程度；被告戴慈於本院審
      理時自陳以煮東西賣給移工為業、月收入約1萬多元、需
      扶養在菲律賓的母親及2個女兒之生活狀況；大學畢業之
      智識程度（見本院卷第312至313頁）；被告2人前均無經
      法院論罪科刑之紀錄（見卷附臺灣高等法院被告前案紀錄
      表）；被告2人犯行對於我國社會金融秩序危害之程度；
      被告2人於本院審理時均坦承犯行，且已繳回犯罪所得之
      犯罪後態度，兼衡被告2人非法辦理匯兌業務之時間及渠
      等與共犯間之分工情節等一切情狀，分別量處如主文所示
      之刑。
（九）被告2人均未曾因故意犯罪受有期徒刑以上刑之宣告，有
      臺灣高等法院被告前案紀錄表在卷可憑，渠等因一時失慮
      ，致罹刑章，犯後均已知坦承犯行，並已繳回犯罪所得，
      被告2人經此偵審程序及科刑宣告後，應能知所警惕而無
      再犯之虞，本院因認對被告2人所宣告之刑，均以暫不執
      行為適當，爰依刑法第74條第1項第1款規定，併予宣告被
      告2人均緩刑3年。又為強化被告2人之法治觀念，使其等
      於緩刑期內能深知警惕，避免再度犯罪，爰併依刑法第74
      條第2項第8款之規定，諭知被告2人均應於緩刑期內接受
      受理執行之地方檢察署所舉辦之法治教育3場次，且依同
      法第93條第1項第2款之規定，同時諭知於緩刑期間付保護
      管束，以啟自新。如被告2人違反前述負擔情節重大，足
      認原宣告之緩刑難收其預期效果，而有執行刑罰之必要者
      ，依刑法第75條之1第1項第4款規定，得撤銷渠等之緩刑
      宣告，併此敘明。
四、沒收：
（一）犯罪所得：
　　1.按現行（107 年1 月31日修正公布，同年2 月2 日施行）
      銀行法第136 條之1規定 「犯本法之罪，犯罪所得屬犯罪
      行為人或其以外之自然人、法人或非法人團體因刑法第38
      條之1第2項所列情形取得者，除應發還被害人或得請求損
      害賠償之人外，沒收之。」係採義務沒收主義，法院無裁
      量權限，且應發還或沒收、追徵之犯罪所得，並不以扣押
      者為限。又「犯罪所得」，係指不法行為所得，乃與犯罪
      有直接關連性之所得、所生之財物及利益（即直接所得）
      ，不問物質抑或非物質、動產抑或不動產、有形抑或無形
      均屬之。具體以言，包括：⑴因為犯罪所獲取之報酬或對
      價，例如殺人或詐騙集團車手之報酬，專門非法吸金公司
      員工之薪資（含佣金、業績獎金），販賣毒品、槍枝、偽
      禁藥或出售攙偽假冒食品之價金，非法匯兌所得之報酬或
      手續費，皆屬之；⑵產自犯罪之所得，亦即犯罪行為人因
      實行犯罪過程中所獲取之財物，或財產利益之積極增加或
      消極不減損，例如竊盜、搶奪、強盜、詐欺、侵占、恐嚇
      取財或擄人勒贖取得之贓物或贓款，圖利犯罪所圖得之利
      益、占用他人房屋之使用利益、接受性招待或餐飲之利益
      、違反銀行法吸收之資金、內線交易之股票增值、逃漏稅
      捐之稅額、環境犯罪節省之處理費用、法定應建置設備而
      未建置所減省之費用（最高法院107年度台上字第3554號
      判決意旨參照）。
　　2.經查，客人每匯款1次，被告吳冠成即從中抽取50元，業
      經被告吳冠成於警詢時供承在卷（見偵卷第31頁），而稽
      諸卷附匯兌金額記帳軟體累計統計報表畫面（見偵卷第76
      頁），本案被告2人經營非法匯兌業務之期間，共計有1萬
      8,163次交易，故被告吳冠成本案非法匯兌所得之報酬即
      其犯罪所得為90萬8,150元（計算式：50×18163＝908150）
      。另被告戴慈未自非法匯兌中領取手續費，而係領取被告
      吳冠成發放之薪資，又被告戴慈起初受僱於被告吳冠成時
      ，不僅從事匯兌工作，亦有經營雜貨店業務，本案為警查
      獲後，即未經營匯兌業務，故所領取薪資亦較低等情，業
      經被告2人供述在卷（見本院卷第261至264頁），核與被
      告戴慈之第一銀行及郵局帳戶存摺內頁影本（見本院卷第
      271至285頁）、第一商業銀行竹南分行110年5月24日一竹
      南字第00107號函所附交易明細（見本院卷第175至185頁
      ）、中華郵政股份有限公司110年5 月20日儲字第1100133
      410號函所附交易明細（見本院卷第187至201頁）所示內
      容相符，是較諸以被告戴慈參與非法匯兌期間之全部薪資
      為犯罪所得，本件應以遭警查獲前後被告戴慈之薪資差額
      為計算基準，較為合理。而被告戴慈於本案查獲前之3個
      月即108年10月至12月之平均薪資為3萬4,067元，查獲後
      之3個月即109年1至3月之平均薪資則為2萬5,633元，其間
      差額為8,434元，被告戴慈在VENUS HOTEL從事非法匯兌之
      期間為105年9月至108年12月12日止，然因105年9月之薪
      資，係至同年10月才發放，故被告戴慈領有非法匯兌薪資
      之月數應為105年10月至108年12月共39個月，是被告戴慈
      本案犯罪所得為32萬8,926元（計算式：8434×39＝328926
      ）。爰依銀行法第136條之1規定，就被告2人上開已繳回
      之犯罪所得宣告沒收。且因此部分數額業經被告2人於本
      院審理時自動繳回，並無不能執行之問題，故無庸依刑法
      第38條之1第3項之規定宣告如全部或一部不能沒收時，追
      徵其價額。
　　3.按銀行法所稱之匯兌業務，係指受客戶之委託而不經由現
      金之輸送，藉由與在他地之機構或特定人間之資金結算，
      經常為其客戶辦理異地間款項之收付，以清理客戶與第三
      人間債權債務關係或完成資金轉移之業務。其性質著重於
      提供匯款人與受款人間異地支付款項需求之資金往來服務
      ，具支付工具功能。依商業實務運作，雙方給付匯兌款項
      為雙務契約，多於同時或短期內履行給付匯兌款項之義務
      。非法辦理國內外匯兌業務之犯罪模式，通常是由行為人
      以提供較銀行牌價優惠之匯率對外招攬客戶，利用匯款、
      收款兩端之銀行帳戶，直接進行不同貨幣之匯率結算，行
      為人則從中賺取匯率差額、管理費、手續費或其他名目之
      報酬。於此情形下，匯款人僅藉由匯兌業者於異地進行付
      款，匯兌業者經手之款項，僅有短暫支配之事實，不論多
      寡，均經由一收一付而結清，匯款人並無將該匯款交付匯
      兌業者從事資本利得或財務操作以投資獲利之意，除非匯
      兌業者陷於支付不能而無法履約，其通常並未取得該匯付
      款項之事實上處分權，遑論經由一收一付結清後，該匯付
      款項之實際支配者係約定匯付之第三人，更見匯兌業者並
      未取得該匯付款項之事實上處分地位。從而，匯兌業者所
      收取之匯付款項，應非銀行法第136 條之1 所稱應沒收之
      「犯罪所得」，此處所稱「犯罪所得」係指匯兌業者實際
      收取之匯率差額、管理費、手續費或其他名目之報酬等不
      法利得。準此，銀行法第125 條第1 項後段之「犯罪所得
      （修正前）」或「因犯罪獲取之財物或財產上利益（修正
      後）」，屬於加重處罰之構成要件；同法第136 條之1 之
      「因犯罪所得財物或財產上利益（修正前）」或「犯罪所
      得（修正後）」，則為不法利得之沒收範圍。彼此立法目
      的不相同，解釋上，其範圍當亦有別。至就非法經營匯兌
      業者所經手之款項而言，雖應計算於銀行法第125 條第1 
      項之「因犯罪獲取之財物或財產上利益」內，惟非在同法
      第136 條之1 所稱應沒收之「犯罪所得」之列（最高法院
      108年度台上字第2465號判決意旨參照）。經查，扣案現
      金20萬8,553元為證人瑪耶及其他客戶於本案查獲當日即1
      08年12月12日至VENUS HOTEL辦理匯兌所交付之款項，業
      經被告吳冠成於本院審理時供述明確（見本院卷第311頁
      ），並有當日之摘要報告附卷可佐（見偵卷第95頁），揆
      諸上開說明，上開扣案現金僅係被告2人非法經營匯兌業
      者所經手之款項，非屬銀行法第136條之1所稱應沒收之「
      犯罪所得」，爰不予宣告沒收。
（二）扣案桌上型電腦1臺、電腦螢幕顯示器1臺、點陣式印表機
      1臺、點鈔機1臺，為被告吳冠成所有，供本案犯罪所用之
      物，爰均依刑法第38條第2項前段規定宣告沒收。
（三）扣案客戶瑪耶填寫之匯款單1張、已完成匯款之匯款單298
      張、日報表226張、手機1支，雖均為被告吳冠成所有，惟
      核其性質均非違禁物，至多僅係證據資料，且該等物品亦
      非專供本件違反銀行法犯罪所用或預備所用之物，亦不予
      宣告沒收，附此敘明。
據上論斷，應依刑事訴訟法第299條第1項前段、第300條，銀行
法第29條第1項、第125條第1項後段、第125條之4第2項前段、第
136條之1，刑法第11條、第28條、第59條、第74條第1項第1款、
第2項第8款、第93條第1項第2款、第38條第2項前段，判決如主
文。
本案經檢察官張家維提起公訴，檢察官馮美珊到庭執行職務。 
中　　華　　民　　國　　110 　年　　10　　月　　25　　日
            刑事第二庭  審判長法  官  林卉聆
                              法  官  魏正杰
                              法  官  林信宇
以上正本證明與原本無異。　　　　　　　　　　　　　　　　
如不服本判決應於收受判決後20日內向本院提出上訴書狀，並應
敘述具體理由。其未敘述上訴理由者，應於上訴期間屆滿後20日
內向本院補提理由書(均須按他造當事人之人數附繕本)「切勿逕
送上級法院」。
                              書記官  林佩萱  　　　　　
中　　華　　民　　國　　110 　年　　10　　月　　25　　日
附錄本案論罪法條全文：
銀行法第125條
違反第29條第1項規定者，處3年以上10年以下有期徒刑，得併科
新臺幣1千萬元以上2億元以下罰金。其因犯罪獲取之財物或財產
上利益達新臺幣一億元以上者，處7年以上有期徒刑，得併科新
臺幣2千5百萬元以上5億元以下罰金。
經營金融機構間資金移轉帳務清算之金融資訊服務事業，未經主
管機關許可，而擅自營業者，依前項規定處罰。
法人犯前二項之罪者，處罰其行為負責人。